# 应付账款、预收账款长账龄的清理

提问人：gjyxn123 时间：2020-05-21 10:22:00
陈版主，目前在做的一个IPO项目，公司对一些长账龄的清理，金额768,139.13 元，是否符合金融负债终止，计入投资收益，因为没有和债权人签订和解协议，是否可以计入营业外收入。

回答人：chenyiwei
根据《企业会计准则第 22 号——金融工具确认和计量（ 2017 年修订）》第十二条：金融负债（或其一部分）的现时义务已经解除的，企业应当终止确认该金融负债（或该部分金融负债）。
虽然预收账款不属于金融负债，但其终止确认也可以参考这条标准。
建议就“现时义务是否已经解除”的问题获取律师的法律专业意见。个人建议从严把握，不能仅仅依据长期挂账、债权人未主张权利即认为现时义务已经消除。

提问人：gjyxn123 时间：2020-05-21 19:28:00
感谢答复，如果可以终止确认，是确认为营业外收入还是投资收益。

回答人：chenyiwei
营业外收入。